【裁判字號】    92,易,27
【裁判日期】    920304
【裁判案由】    恐嚇取財等
【裁判全文】
臺灣臺南地方法院刑事判決                            九十二年度易字第二七號
    公  訴  人  臺灣台南地方法院檢察署檢察官
    被      告  乙○○
右列被告因恐嚇取財案件，經檢察官提起公訴（九十一年度偵字第二九九○號），本
院判決如左：
    主  文
乙○○連續意圖為自己不法之所有，以恐嚇使人將本人之物交付，處有期徒刑壹年。
    事  實
一、乙○○基於為自己不法所有意圖之概括犯意，先於民國八十九年十一月十四日，
    向台灣企銀東台南分行開設帳戶（帳號：00000000000），再架設網子搭在賽鴿
    之飛行路線，連續於如附表所示之時間、地點，網竊如附表所示之被害人甲○○
    等所放訓之鴿子，得手後，再依信鴿腳環上所記載鴿主之電話號碼，以將加害渠
    等賽鴿之意思，先後打電話向鴿主甲○○揚言恐嚇稱如不將新台幣（下同）一千
    元至六千零二十五元不等之款項匯入上開帳戶，要將被網竊之鴿子宰殺，致該些
    被害人均因而心生畏懼而依其所示如數匯入如附表所示之款項，乙○○則持提款
    卡從自動付款設備提領花用後，始將渠等賽鴿放回。嗣經警循線查知上情。
二、案經台南市警察局報請台灣台南地方法院檢察署檢察官偵查起訴。
    理  由
一、訊據被告乙○○矢口否認上開犯行，辯稱：伊開設上開帳戶之目的係要自動扣繳
    行動電話費用，八十九年十一月四日至九十年三月一日這段期間伊在歸仁鄉工作
    ，不可能去案發地點搭網補鴿，該帳戶存摺及提款卡已於九十年一月間搬家時失
    竊云云。惟查：警方依據匯款所載情節陸續向被害人查核後，彼等均供稱渠均係
    於賽鴿放飛訓練後，發現部分賽鴿未回，隨即接獲不詳姓名男子以信鴿腳環上之
    電話號碼撥打之電話，威脅說如未將贖款匯入台灣企銀東台南分行（第
    00000000000帳號）內，便將渠等所有之賽鴿予以殺害云云，致令渠心生畏懼而
    依其指示匯款至上開帳戶，嗣後渠等賽鴿於匯款後即行飛回等語，已據被害人甲
    ○○等三十六人於警訊時指述明確，且有台灣中小企業銀行東台南分行九十年二
    月二十二日東南字第三○一號函附卷足參。又被告乙○○所有之上開帳戶自八十
    九年十一月十四日開戶至九十年三月一日停用期間，未有任何扣繳電話費用之情
    事，有該帳戶之存提款紀錄一份在卷可稽，足見其所辯開戶之目的為繳納電話費
    用並非實情。再苟如被告所辯，其上開帳戶之存摺及提款卡均於九十年一月間搬
    家時遺失，則他人何能知悉該帳戶之提款卡密碼而順利提款？參以該帳戶於八十
    九年十一月間便有帳款匯入及提款資料，然此時被告之帳戶、提款卡並未遺失，
    豈會遭他人盜用？是此，被告逕以前詞置辯，洵屬事後推諉之詞，要無足取信。
    準此，本件事證明確，被告犯行堪以認定，自應依法論科。
二、核被告所為，係犯刑法第三百二十條第一項之竊盜罪及同法第三百四十六條第一
    項之恐嚇取財罪。被告先後多次竊盜、恐嚇取財之犯行，時間緊接，犯罪構成要
    件相同，顯均係基於概括之犯意反覆為之，應依連續犯之規定論以一罪並加重其
    刑。又被告所犯上開二罪間，有方法結果之牽連關係，為牽連犯，應依刑法第五
    十五條之規定從情節較重之恐嚇取財罪處斷。爰審酌被告素行不佳，且正值壯年
    ，不思以正當勞力獲取財富，卻冀圖非分利得，且竊鴿後對飼主恐嚇取財、繼之
    利用帳戶取贖等之行徑危害社會治安匪淺，但其因犯罪所得尚非鉅大，犯罪後態
    度等一切情狀，量處如主文所示之刑，以資懲儆。
據上論斷，應依刑事訴訟法第二百九十九條第一項前段，刑法第五十六條、第三百二
十條第一項、第三百四十六條第一項、第五十五條後段，罰金罰鍰提高標準條例第一
條前段，判決如主文。
中    華    民    國      九十二      年    三        月        四      日
                              臺灣臺南地方法院刑事第三庭
                                      法  官  蔡 奇 秀
右正本證明與原本無異
如不服本判決應於送達後十日內向本院提出上訴狀
                                      書記官  尹 之 玲
中    華    民    國      九十二      年    三        月        四      日
附錄本案論罪科刑法條全文：
刑法第三百二十條第一項：
  意圖為自己或第三人不法之所有，而竊取他人之動產者，為竊盜罪，處五年以下有
  期徒刑、拘役或五百元以下罰金。
刑法第三百四十六條第一項：意圖為自己或第三人不法之所有，以恐嚇使人將本人之
                          財物交付者，處六月以上、五年以下有期徒刑，得併科
                          一千元以下罰金。


司法院資訊處製作；財團法人民間司法改革基金會備份。
